【裁判字號】    92,竹小,262
【裁判日期】    921023
【裁判案由】    給付票款
【裁判全文】
臺灣新竹地方法院民事判決  九十二年竹小字第二六二號
    原      告  勞工保險局
    法定代理人  乙○○
    訴訟代理人  丙○○
    被      告  太佑實業有限公司
                            設.
    法定代理人  甲○○      住.
右當事人間給付票款事件，本院判決如左：
    主      文
被告應給付原告新台幣壹萬仟壹佰柒拾玖元，及自民國九十一年八月十六日起至清
償日止，按年息百分之六計算之利息。
訴訟費用新台幣貳佰伍拾壹元由被告負擔。
本判決第一項得假執行。
    事實及理由
一、原告之聲明：如主文第一、二項所示。
二、事實摘要：
    原告執有被告簽發之票據號碼ＢＶ0000000號、發票日九十一年八月十六
    日，付款人安泰商業銀行，面額新臺幣（下同）一萬三千一百七十九元之支票一
    張（以下簡稱系爭支票），由統嘉玻璃有限公司為抵繳勞工保險費交付原告，詎
    屆期為付款之提示，因存款不足及拒絕往來而未能兌現，原告屢為催索，被告猶
    置之不理，為此，依票據法律關係，請求被告給付系爭票款及自九十一年八月十
    六日起至清償日止，按年息百分之六計算之利息等語。
    被告未於辯期日到場，惟提出聲明異議狀辯稱：目前並無強制三人以下之公司須
    入保，被告係三人以下之公司，自無須繳納保費等語置辯。
三、法院之判斷：
（一）原告主張其執有被告簽發之系爭支票，屆期提示竟遭退票之事實，已據提出與
      所述相符之支票及退票理由單各一張為證，堪信原告主張為真實。雖被告辯稱
      ：系爭支票目前並無強制三人以下之公司須入保，被告係三人以下之公司，自
      無須繳納保費云云，惟本件原告係依票據之法律關係為請求，尚與勞工保險費
      無涉，被告所辯自無可採，應予駁回。
（二）次按在票據上簽名者，依票上所載文義負責；發票人應照支票文義擔保支票之
      支付；又執票人向支票債務人行使追索權時，得請求自為付款提示日起之利息
      ，如無約定利率者，按年利六釐計算，票據法第五條第一項、第一百二十六條
      、第一百三十三條定有明文。本件被告既為系爭支票之發票人，從而，原告本
      於票據之法律關係，請求被告給付票款一萬三千一百七十九元，及自提示日即
      自九十一年八月十六日起，至清償日止，按年息百分之六計算之利息，為有理
      由，應予准許。
（三）本件為被告敗訴之小額訴訟判決，爰依民事訴訟法第四百三十六條之二十規定
      ，依職權宣告假執行，並依同法第四百三十六條之十九第一項，於裁判時確定
      其訴訟費用額。
四、結論：本件原告之訴為有理由，依民事訴訟法第四百三十六條之二十、第四百三
    十六條之十九條第一項、第七十八條，判決如主文。
中      華      民      國    九十二    年      十      月    二十三    日
                                    臺灣新竹地方法院新竹簡易庭
~B法      官  吳上晃
右為正本係照原本作成。
如對本判決上訴，非以其違背法令為理由不得為之，且須於判決送達後廿日內以上訴
狀記載上訴理由向本院提出上訴狀（須按他造當事人之人數附繕本）。
~B法院書記官  邱明智
中      華      民      國    九十二    年      十      月    二十三    日


司法院資訊處製作；財團法人民間司法改革基金會備份。
